【裁判字號】    90,婚,159
【裁判日期】    900425
【裁判案由】    離婚
【裁判全文】
臺灣台中地方法院民事判決  九十年度婚字第一五九號
    原      告  乙○○
    被      告  甲○○
右當事人間請求離婚事件，本院判決如左：
    主    文
准原告與被告離婚。
訴訟費用由被告負擔。
      事    實
甲、原告方面：
  一、聲明：求為判決如主文所示。
  二、陳述：原告與被告結婚至今已三十餘年，育有一男三女，皆已成年。惟被告嗜賭成性
      ，其工作之所得，皆悉數拿去簽六合彩、打麻將，對家中妻小如何生活漠不關心，非
      但不負擔家計，更屢次向原告要錢，原告一人需扛起家庭生活費用，又需應付被告無
      度之需索，個中痛苦與絕望實非筆墨所能形容，原告再三苦口婆心勸被告戒其惡習，
      被告如非置若罔聞，即惡言相向，雙方感情漸行漸遠，至八十年起，原告禁不住被告
      毫無責任感又嗜賭如命之折磨，遂離開被告獨自在外生活，但仍時常回去探視子女，
      並供應子女生活費，爰依民法第一千零五十二條第一項第五款訴請裁判離婚。又兩造
      於八十年起即正式分居，迄今已形同陌路，復合無望，婚婚已名存實亡，已無實質意
      義，而其未負擔家計，實難以繼續維持婚婚，爰另依同法條第二項，訴請判決如訴之
      聲明。
  三、證據：提出戶籍謄本一件、並聲請訊問證人黃慶南、郭香蘭。
乙、被告方面：
  一、原告之訴駁回。
  二、陳述：我現已老了，沒工作有一、兩年了，以前我們夫妻有分攤生活費，我只是打個
      麻將，雖我有領小孩補助金，因現已快七十歲了，沒有工作能力。
      理    由
一、兩造間婚姻關係現仍存續中，據原告提出戶籍本配偶欄記載可證。
二、原告主張被告嗜賭成性，工作所得悉數用於賭博之上，未負擔家中妻小生活費，致原告
    於八十年間離家出走之事實，業據證人兩造之女郭香蘭到庭證述明確，復為被告所不爭
    執，原告之主張自堪信為真實。
三、按夫妻之一方以惡意遺棄他方在繼續狀態中者，為判決離婚之原因，民法第一千零五十
    二條第一項第五款定有明文。又按夫妻之一方有支付家庭生活費用之義務時，如無正當
    理由不為支付，以致他方不能維持生活，自屬惡意遺棄他方（最高法院二十二年上字第
    九二二０號判例意旨參照）。經查，本件兩造並未另訂立夫妻財產制，依法應適用法定
    財產制即聯合財產制，依民法第一千零二十六條之反面解釋，家庭生活費用原則上由夫
    即被告任之，茲被告係因嗜賭成性，致無法支付家庭生活費用，尚非無支付能力，其既
    無正當理由不為支付原告及子女之生活費用，揆諸上開說明，被告不僅有違背同居義務
    之客觀事實，亦有拒絕同居之主觀情事，顯係惡意遺棄原告於繼續狀態中，原告據以訴
    請離婚，依法並無不合，應予准許。至原告另依同法條第二項請求離婚，係屬請求權競
    合，本院既許原告訴請離婚，有如前述，即無另行論究之必要，併為敘明。
四、據上論結，原告之訴，為有理由，並依民事訴訟法第七十八條，判決如主文。
中        華        民        國   九十     年      四       月    二十五     日
                                  臺灣台中地方法院家事法庭
~B法      官  陳學德
右正本證明與原本無異
如不服本判決，須於本判決送達翌日起二十日內向本院提出上述狀。
中        華        民        國   九十     年      四       月    三十       日
~B法院書記官


司法院資訊處製作；財團法人民間司法改革基金會備份。
